---
title: "R Notebook"
output: html_notebook
---


Φορτώνουμε το dataset DelayedFlights
```{r}

library(readr)
DelayedFlights <- read_csv("DelayedFlights.csv")


```


Εργασία 1

Ερώτηση 1:να βρείτε (αν υπάρχουν) και να εμφανίσετε το πλήθος των κενών γραμμών σε κάθε στήλη του dataset

```{r}
colSums(is.na(DelayedFlights))

```



Ερώτηση 2:να υπολογίσετε και να εμφανίσετε ποια ημέρα σε ποιον μήνα σημειώθηκαν οι περισσότερες καθυστερήσεις πτήσεων
``` {r}
library(dplyr)
library(magrittr)
f<-DelayedFlights

f %>%
  filter(ArrDelay>0) %>%
  group_by(Month,DayofMonth) %>%
  summarise(total=sum(ArrDelay)) %>%
  arrange(desc(total)) -> f

final_result <- f[1,1:3]
print(final_result)

rm(f)


  

```

Ερώτηση 3: να υπολογίσετε και να εμφανίσετε τον ημερήσιο μέσο όρο καθυστερήσεων για καθέναν από τους θερινούς μήνες του 2008



``` {r}

f <- DelayedFlights
f %>%
  filter(Month>=6, Month<=8, ArrDelay>0) %>%
  select(Month,DayofMonth,ArrDelay) %>%
  group_by(Month,DayofMonth) %>%
  summarise(MeanDelay=mean(ArrDelay,na.rm=TRUE))
rm(f)

  
  
```

Ερώτηση 4: να υπολογίσετε και να εμφανίσετε το όνομα της αεροπορικής εταιρίας που είχε το μεγαλύτερο πλήθος κωδικών ακύρωσης τύπου Β
``` {r}
f <- DelayedFlights

f %>%
  filter(CancellationCode=='B') %>%
  select(UniqueCarrier) %>%
  group_by(UniqueCarrier)%>%
  summarise(total=n()) %>%
  top_n(1)
rm(f)

```
  summarise(totaltotal =sum(total)) 

Ερώτηση 5: να βρείτε τους κωδικούς των πτήσεων με τον μεγαλύτερο αριθμό καθυστερήσεων
``` {r}
f <- DelayedFlights
f %>%
  select(FlightNum,ArrDelay) %>%
  filter(ArrDelay>0) %>%
  group_by(FlightNum) %>%
  summarise(total_delays= n()) %>%
  top_n(1)



```

Ερώτηση 6: να βρείτε και να υπολογίσετε το όνομα του μεγαλύτερου σε απόσταση προορισμού με τις περισσότερες καθυστερήσεις
``` {r}
f <- DelayedFlights
f %>%
  select(Dest,Distance,ArrDelay) %>%
  filter(Distance==max(Distance), ArrDelay>0) %>%
  group_by(Dest) %>%
  summarise(total_delays=n()) %>%
  top_n(1)
        

```
Ερώτηση 7: να βρείτε και να εμφανίσετε τους προορισμούς που είχαν την μεγαλύτερη καθυστέρηση (πτήσεις που εκτελέστηκαν)
``` {r}
f <- DelayedFlights
f %>%
  select(Dest,ArrDelay) %>%
  filter(ArrDelay>0) %>%
  group_by(Dest) %>%
  summarise(total_Delays=sum(ArrDelay)) %>%
  top_n(1)



```

Ερώτηση 8: να βρείτε και να εμφανίσετε το όνομα της αεροπορικής εταιρείας που είχε τις μεγαλύτερες καθυστερήσεις που οφείλονται σε καθυστερημένη άφιξη αεροσκαφών
``` {r}
f <- DelayedFlights
f %>%
  select(UniqueCarrier,LateAircraftDelay) %>%
  filter(LateAircraftDelay>0) %>%
  group_by(UniqueCarrier) %>%
  summarise(total_LateAircraftDelay=sum(LateAircraftDelay)) %>%
  top_n(1)

```

Ερώτηση 9: να υπολογίσετε πόσες ακυρώσεις πτήσεων τύπου Α σημειώθηκαν την 13η ημέρα κάθε μήνα
``` {r}

f <- DelayedFlights

f %>%
  filter(CancellationCode=='A', DayofMonth == 13) %>%
  select(Month,DayofMonth,CancellationCode) %>%
  group_by(Month) %>%
  summarise(total_As=n())
rm(f)
```



Ερώτηση 10: υπολογίσετε και να εμφανίσετε την μέση καθυστέρηση πτήσεων που εκτελέστηκαν από την 10η μέχρι την 23 Απριλίου 2008
``` {r}
f <- DelayedFlights

f %>%
  filter(Month==4,DayofMonth>=10,DayofMonth<=23,ArrDelay>0) %>%
  select(ArrDelay)%>%
  colMeans()


```


Ερώτηση 11: να υπολογίσετε και να εμφανίσετε τον μήνα που σημειώθηκε η μεγαλύτερη καθυστέρηση που οφειλόταν σε έλεγχους ασφαλείας κατά τις ώρες 06.00-14.00

``` {r}

f <- DelayedFlights
f %>%
  filter(DepTime>=600,DepTime<=1400,SecurityDelay>0) %>%
  select(Month,SecurityDelay) %>%
  group_by(Month) %>%
  summarise(total_SecurityDelay = sum(SecurityDelay))%>%
  top_n(1)

```


Ερώτηση 12: να υπολογίσετε και να εμφανίσετε ποιος κωδικός πτήσης(αριθμός πτήσης) είχε το πρώτο δεκαήμερο του Νοεμβρίου του 2008 την μεγαλύτερη προ του αναμενόμενου χρόνου άφιξη στον προορισμό της

``` {r}
f <- DelayedFlights
f %>%
  filter(Month==11,DayofMonth<=10,ArrDelay<0) %>%
  select(FlightNum,ArrDelay) %>%
  arrange(ArrDelay) %>%
  top_n(-1)
rm(f)


```


Ερώτηση 13: να υπολογίσετε και να εμφανίσετε ποιο αεροδρόμιο (τοποθεσία αναχώρησης) είχε το δεύτερο δεκαήμερο του Αυγούστου 2018 τις περισσότερες πτήσεις με καθυστέρηση(αναχωρίσεων) μεγαλύτερη από μισή ώρα που οφείλονται στους αερομεταφορείς

``` {r}
f <- DelayedFlights
 f %>% 
   select(Origin,DayofMonth,Month,CarrierDelay) %>%
   filter(DayofMonth>=11, DayofMonth<=20,Month==8,CarrierDelay>=30)%>%
   group_by(Origin)%>%
   summarise(total_CarrierDelay=n())%>%
  top_n(1)
rm(f)


```

Ερώτηση 14: να βρείτε και να εμφανίσετε τις πτήσεις που εκτράπηκαν από την πορεία τους αλλά ολοκληρώθηκαν καθώς και τον συνολικό χρόνο που απαιτήθηκε


``` {r}

f <- DelayedFlights

f%>%
    filter(is.na(ArrTime)==0,Diverted==1) %>%
    select(Diverted,FlightNum,DepTime,ArrTime)%>%
    mutate(elapsedtime=ArrTime-DepTime)%>%
    select(FlightNum,elapsedtime)
rm(f)





```

Ερώτηση 15: ποιος μήνας είχε την μεγαλύτερη τυπική απόκλιση σε καθυστερήσεις ("πιο απρόβλεπτος μήνας"). Ως απόκλιση να θεωρηθεί η διαφορά ανάμεσα στον προγραμματισμένο και τον πραγματικό χρόνο εκτέλεσης της πτήσης


``` {r}
f <- DelayedFlights
f%>%
  select(Month,ActualElapsedTime,CRSElapsedTime)%>%
  filter(ActualElapsedTime>0,CRSElapsedTime>0)%>%
  mutate(difference= ActualElapsedTime-CRSElapsedTime)%>%
  group_by(Month)%>%
  summarise(standard_deviation=sd(difference)) %>%
  top_n(1)
rm(f)



 
```






